# 处置其他权益工具投资处理

提问人：jinapai 时间：2023-08-06 14:45:27
您好陈版主，咨询下您：公司近期处置了一项投资，财务上列报为以公允价值计量变动计入其他综合收益的其他权益工具投资科目，其他权益工具投资”科目的终止确认依据《 22 号准则》第六十九条的规定，“其他权益工具投资”终止确认时，之前计入其他综合收益的累计利得或损失应当从其他综合收益中转出，计入留存收益。 那么报表间未分配例如你不平，处置其他权益工具投资计入留存收益应该如何列示？是直接填写“其他综合收益结转留存收益”吗？ 请给予指导，谢谢

回答人：chenyiwei
在权益变动表中是直接填写在“其他综合收益结转留存收益”中。该项目虽然涉及其他综合收益的变动，但并不是利润表中“其他综合收益”的组成部分。